臺灣高等法院高雄分院刑事裁定　　　　 96年度交抗字第205號
抗告人即
異議人（
受處分人）　甲○○
上列抗告人因違反道路交通管理處罰條例聲明異議案件，不服臺
灣高雄地方法院中華民國96年9 月26日裁定（96年度交聲字第66
9 號），提起抗告，本院裁定如下：
    主  文
抗告駁回。
    理  由
一、高雄市政府高市府交裁字第裁32-C00000000號違反道路交通
    管理事件裁決意旨略以: 受處分人甲○○之P5-3370 號自用
    小客車於96年4 月30日19時許在台北縣中和市○○路200 號
    前人行道禁止臨時停車之處所，違規停車，由台北縣政府警
    察局中和分局員警舉發拖吊。依道路交通管理處罰條例第56
    條第1 項第1 款處罰鍰新台幣900 元。
二、本件異議及抗告意旨略以：(一)舉發員警未提出證據證明異議
    人係將車輛停放在人行道上，且異議人停放位置為一堆碎石
    ，看不出是「人行道」。(二)當地也常停放車輛沒被拖吊，抗
    告人甫至此部工作不久，對當地環境不熟，員警專對外地車
    輛告發，選擇性辦案，有失公平。(三)該地點路面已毀壞，年
    久失修，成碎石區，紅線區○○○○○道，導致用路人誤判
    ，是否為人為安排之陷阱。(四)員警舉發原因為「違規停放人
    行道」，該處若已失效，何以該罰。
三、按汽車駕駛人在禁止臨時停車處所停車，處新臺幣600 元以
    上1,200 元以下罰鍰，道路交通管理處罰條例第56條第1 項
    第1 款定有明文。又依道路交通標誌標線號誌設置規則第14
    9 條第1 項第1 款第5 目規定，紅實線係設於路側，用以禁
    止臨時停車。
四、本件異議人即受處分人甲○○曾於民國96年4 月30日晚間將
    車號P5-3370 號自小客車停放於台北縣中和市○○路200 號
    前，經警於同日19時許拍照指稱違規停車而舉發之事實，有
    舉發現場照片6 張、高雄市○○○○道路交通管理事件裁決
    書1 份在卷可稽。由卷附之舉發現場照片6 張（夜間拍攝）
    （見原審卷第17頁背面）及異議人所提出之現場照片3 張（
    白天拍攝）（見原審卷第7 頁）並臺北縣政府警察局中和分
    局所提出之現場照片4 張（白天拍攝）（見原審卷第23-24
    頁）比對觀之，異議人上開停車地點之路側確實設有紅實線
    ，徵諸道路交通標誌標線號誌設置規則第149 條第1 項第1
    款第5目 「紅實線係設於路側，用以禁止臨時停車」之意旨
    ，自屬不能停車。雖異議人所提出之現場照片3 張（白天拍
    攝）（見原審卷第7 頁）及臺北縣政府警察局中和分局所提
    出之現場照片4 張（白天拍攝）（見原審卷第23-24 頁）顯
    示，該處確屬人行道，該人行道路面非完善而破損，年久失
    修，碎石塊裸露不平坦，但紅色實線標線仍然存在，禁止臨
    時停車之作用並未解除，用路人仍應受其規範，不致用路人
    誤判，尤不能指摘之為人為安排之陷阱。該處所或常有人違
    規停車，理常受罰，縱抗告人甫至北部工作不久，對當地環
    境不熟，但車輛駕駛人對於紅實標線之意涵實不容任意諉為
    不知，豈能自免其責而違規停車。又若員警有專對外地車輛
    舉發，選擇性辦案，執法不公之弊，則當另由有關單位依法
    究辦。異議人既不否認停車於上揭地點，卻否認違規，而執
    上揭理由指摘員警舉發及原處分機關裁決並原審法院之裁定
    不當，核屬誤會。
四、原處分機關以異議人在禁止臨時停車處所停車為由，依道路
    交通管理處罰條例第56條第1 項第1 款之規定，裁處異議人
    罰鍰新台幣900 元，核無違誤，原審法院駁回受處分人異議
    之聲明，亦無不合，本件抗告為無理由，應予駁回。
據上論結，應依道路交通案件處理辦法第26條，刑事訴訟法第41
2 條，裁定如主文。
中　　華　　民　　國　　96　　年　　11　　月　　1 　　日
                  刑事第二庭  審判長法  官  林正雄
                                    法  官  黃壽燕
                                    法  官  陳啟造
以上正本證明與原本無異。
不得再抗告。
中　　華　　民　　國　　96　　年　　11　　月　　2 　　日
                                    書記官  彭筱瑗
